【裁判字號】    99,訴,590
【裁判日期】    990628
【裁判案由】    毒品危害防制條例
【裁判全文】
臺灣臺北地方法院刑事判決               99年度訴字第590號
公  訴  人  臺灣臺北地方法院檢察署檢察官
被      告  甲○○
上列被告因違反毒品危害防制條例案件，經檢察官提起公訴（99
年度毒偵字第1012號），被告於準備程序中就被訴事實為有罪之
陳述，經本院合議庭裁定改用簡式審判程序，本院判決如下：
    主  文
甲○○施用第一級毒品，處有期徒刑柒月，扣案針筒壹支沒收；
又施用第二級毒品，處有期徒刑月。應執行有期徒刑捌月，扣
案針筒壹支沒收。
    事  實
一、甲○○曾於民國94年間，因施用毒品案件，經臺灣士林地方
    法院以94年度毒聲字第529 號裁定送觀察、勒戒，於95年7
    月11日因無繼續施用毒品傾向出所後，經臺灣士林地方法院
    檢察署檢察官以95年度毒偵緝字第92號為不起訴處分確定在
    案；復於97年間，因施用毒品案件，經臺灣臺北地方法院檢
    察署檢察官於97年3 月28日以97年度毒偵緝字第37號為緩起
    訴處分，緩起訴期間自97年4 月16日起至99年4 月15日止；
    於前揭緩起訴期間內，又於98年8 月間施用第1 級毒品海洛
    因及第2 級毒品安非他命，經本院以98年度訴字第1830號判
    決分別判處有期徒刑6 月及3 月，應執行有期徒刑8 月確定
    ，尚未執行完畢。詎仍不知悔改，先基於施用第2 級毒品之
    犯意，於99年2 月25日上午某時許，在位在臺北縣新店市○
    ○路43號4 號之女友住處，以將甲基安非他命放置在玻璃球
    內燒烤後吸食其煙霧之方式，施用第2 級毒品甲基安非他命
    1 次，施用後已將上開玻璃球拋棄。復另基於施用第1 級毒
    品之犯意，於99年2 月25日上午某時許（於前開施用甲基安
    非他命之犯行後），亦在位在臺北縣新店市○○路43號4 號
    之女友住處，以針筒注射之方式，施用第1 級毒品海洛因之
    1 次。嗣於99年2 月25日晚間20時許，在臺北縣新店市○○
    路43巷4 號為警查獲，並自其皮包內扣得其所有供前開施用
    第1 級毒品所使用之注射針筒1 支，始查悉上情。
二、案經臺北縣政府警察局新店局報告臺灣臺北地方法院檢察署
    檢察官偵查起訴。本院於準備程序進行中，甲○○就被訴事
    實為有罪之陳述，經告知簡式審判程序之旨，並聽取各當事
    人之意見後，本院合議庭裁定由受命法官獨任進行簡式審判
    程序。
    理  由
一、上開犯罪事實，業據被告甲○○坦承不諱（見本院卷第29頁
    反面），且經將其於上開時、地為警查獲後，經警對其所採
    得之尿液送交鑑驗結果，確呈鴉片類、安非他命類陽性反應
    ，此有臺灣檢驗科技股份有限公司99年3 月17日出具之濫用
    藥物尿液檢驗報告各1 紙（見臺灣臺北地方法院檢察署99年
    度毒偵字第1012號偵查卷第，下稱偵卷40頁）及臺北縣政府
    警察局新店分局毒品案犯罪嫌疑人姓名及代碼對照表（見偵
    卷第46頁）、扣押物品清單（見本院卷第17頁）等件在卷可
    稽，足證被告任意性自白與事實相符，是本件事證明確，被
    告犯行堪以認定，應予依法論科。
二、被告曾有多次違反毒品危害防制條例之前科，即曾於94年間
    ，因施用毒品案件，經臺灣士林地方法院以94年度毒聲字第
    529 號裁定送觀察、勒戒，於95年7 月11日因無繼續施用毒
    品傾向出所後，經臺灣士林地方法院檢察署檢察官以95年度
    毒偵緝字第92號為不起訴處分確定在案；復於97年間，因施
    用毒品案件，經臺灣臺北地方法院檢察署檢察官於97年3 月
    28日以97年度毒偵緝字第37號為緩起訴處分，緩起訴期間自
    97年4 月16日起至99年4 月15日止；於前揭緩起訴期間內，
    又於98年8 月間施用第1 級毒品海洛因及第2 級毒品安非他
    命，經本院以98年度訴字第1830號判決分別判處有期徒刑6
    月及3 月，應執行有期徒刑8 月確定，尚未執行完畢等情，
    有臺灣高等法院被告前案紀錄表1 份在卷可參（見本院卷第
    6 頁至第11頁），是被告在其上開違反毒品危害防制條例案
    件之觀察、勒戒執行完畢釋放後，5 年以內再犯施用第1 級
    毒品及第2 級毒品之罪甚明，故依照毒品危害防制條例第20
    條第3 項規定之反面解釋，本件被告已無再施以觀察、勒戒
    及強制戒治之必要，附此說明。
三、核被告所為，係犯毒品危害防制條例第10條第1 項之施用第
    1 級毒品罪及同條例第10條第2 項之施用第2 級毒品罪。其
    持有第1 級毒品海洛因及持有第2 級毒品甲基安非他命之低
    度行為，均應分別為施用之高度行為所吸收，均不另論罪。
    又被告所犯前開分別施用第1 級毒品及第2 級毒品各1 次等
    罪間，犯意各別，罪名互殊，應予分論併罰。爰審酌被告前
    因施用毒品案件，經法院裁定送強制戒治及以判決論罪科刑
    後，竟仍無法戒除毒癮，復又再施用毒品，惟念其施用毒品
    乃戕害個人身心健康，尚未危及他人，其犯罪之動機、目的
    、手段、施用時間、施用次數及其智識程度，暨因犯後於本
    院審理時坦認全部犯行，已知所悔悟，是其態度堪稱良好等
    一切情狀，就所犯上開各罪，分別量處如主文所示之刑，並
    依刑法第51條第5 款定其應執行之刑，以示懲儆。
四、此外，扣案之針筒1 支，為被告所有以供施用第1 級毒品海
    洛因犯罪所用之物，業據被告供承在卷，亦應依刑法第38條
    第1 項第2 款規定沒收。
五、據上論斷，應依刑事訴訟法第273 條之1 第1 項、第299 條
    第1 項前段，毒品危害防制條例第10條第1 項、第2 項，刑
    法第11條前段、第38條第1 項第2 款、第51條第5 款，判決
    如主文。
本案經檢察官楊婉鈺到庭執行職務。
中    華    民    國    99    年    6     月    28    日
                  刑事第十七庭法  官  葉力旗
以上正本證明與原本無異
如不服本判決應於送達後十日內檢附理由向本院提出上訴狀
                              書記官  林碧華
中    華    民    國    99    年    6     月    28    日
附錄本案論罪科刑法條全文：
毒品危害防制條例第10條：
施用第1級毒品者，處6月以上5年以下有期徒刑。
施用第2級毒品者，處3年以下有期徒刑。

司法院資訊處製作；財團法人民間司法改革基金會備份。
